【裁判字號】    89,台上,6458
【裁判日期】    891026
【裁判案由】    過失致人於死
【裁判全文】
最高法院刑事判決                              八十九年度台上字第六四五八號
    上訴人  台灣高等法院高雄分院檢察署檢察官
    被  告  甲○○
右上訴人因被告過失致人於死案件，不服台灣高等法院高雄分院中華民國八十九年六
月七日第二審更審判決（八十八年度上更（二）字第一六五號，起訴案號：台灣屏東
地方法院檢察署八十三年度偵字第一九八六號），提起上訴，本院判決如左：
    主  文
上訴駁回。
    理  由
按刑事訴訟法第三百七十七條規定，上訴於第三審法院，非以判決違背法令為理由，
不得為之。是提起第三審上訴，應以原判決違背法令為理由，係屬法定要件。如果上
訴理由狀並未依據卷內訴訟資料，具體指摘原判決不適用何種法則或如何適用不當，
或所指摘原判決違法情事，顯與法律規定得為第三審上訴理由之違法情形，不相適合
時，均應認其上訴為違背法律上之程式，予以駁回。本件原判決撤銷第一審科刑判決
，改判論處被告甲○○從事業務之人，因業務上之過失致人於死罪刑，已敘明其所憑
之證據及認定之理由。並以被告否認犯行，為飾卸之詞，不足採信，亦於理由內詳予
指駁。從形式上觀察，原判決並無違背法令情形存在。上訴意旨略以：被告於被害人
連志鴻死亡案件扮演主導地位，其過失最大，而其他共同被告周進壽、王俊杰及胡銘
信均經軍事法庭依業務過失致死罪判處有期徒刑二年一月確定，戒護兵徐瑞德經台灣
高等法院判處有期徒刑一年二月，本件被告僅處有期徒刑一年六月，緩刑三年，較其
他情節較輕之被告等處罰為輕，顯未依據刑法第五十七條之規定審酌一切情狀量刑，
亦有犯罪事實敘述情節與主文理由矛盾之違法等語。惟按量刑輕重係屬事實審法院得
依職權自由裁量之事項，苟已斟酌刑法第五十七條各款所列情狀而未逾法定刑度，即
不得遽指為違法。原判決已敘明係審酌被告因欠缺醫學常識，戒護疏失，致人犯死亡
，其過失行為固屬非輕，惟其本件戒護係受副所長之命令而負責執行，且其實際執行
方法亦委由班兵胡銘信，而胡銘信又係受過正規戒護班訓練教育之人員，其動機純出
於平息被害人精神不穩狀況，一時疏於注意，且在相關涉有疏失之人員中係唯一自行
與被害人家屬達成民事上和解，顯見其犯罪後態度良好及其他一切情狀，量處有期徒
刑一年六月。並以被告未曾受有期徒刑以上刑之宣告，且年少服義務兵役期間一時疏
失致罹刑章，嗣於民國八十四年初即與被害人家屬達成和解，賠償新台幣六十萬元，
迄退伍後猶歷經六年餘偵審程序及受刑之宣告教訓，應知警惕諒無再犯之虞，因認所
宣告之刑，以暫不執行為適當，併予宣告緩刑等情，足認原判決確已依刑法第五十七
條各款所列情狀審酌後量刑，且被告既係共犯中唯一自行與被害人家屬達成和解者，
原審量處被告有期徒刑一年六月，縱較共同被告周進壽、王俊杰及胡銘信之刑度為輕
，亦無失出之處。上訴意旨指摘原判決量刑較之其他共同被告為輕，不得據為第三審
上訴之合法理由。其餘上訴意旨並未具體表明原判決如何違背法令，泛言原判決有事
實與主文、理由矛盾之違法云云，殊非適法之第三審上訴理由。依前揭說明，其上訴
違背法律上之程式，應予駁回。
據上論結，應依刑事訴訟法第三百九十五條前段，判決如主文。
中      華      民      國    八十九    年      十      月    二十六    日
                              最高法院刑事第三庭
                                  審判長法官  陳  錫  奎
                                        法官  洪  清  江
                                        法官  吳  昆  仁
                                        法官  李  伯  道
                                        法官  陳  世  雄
      右正本證明與原本無異
                                              書  記  官
中      華      民      國    八十九    年      十      月    三十一    日


司法院資訊處製作；財團法人民間司法改革基金會備份。
